---
title: "Linear models"
output: html_notebook
---

models:
    - Regressió linal, primer amb les dades que ja tenim, estudiant quines son les mes importants i necessaries. Després afegint variables com:
          - mitjana, maxim, minim i variança de consum per edifici
          - mitjana, maxim, minim i variança de consum per tipus d'edifici
          
    - Random forest regression, amb les mateixes variables i tunejant els paràmetres.
    - XGboost Regression, amb les mateixes variables i tunejant els paràmetres.
    
      

```{r warning=FALSE, results="hide", message=FALSE} 
final_train_data <- read_csv("final_train_data.csv")
str(final_train_data)
```

```{r warning=FALSE, message=FALSE}
# change type to factor of categorical variable:
final_train_data$meter = factor(final_train_data$meter)
final_train_data$site_id = factor(final_train_data$site_id)
final_train_data$building_id = factor(final_train_data$building_id)
final_train_data$primary_use = factor(final_train_data$primary_use)
final_train_data$timestamp_day = factor(final_train_data$timestamp_day)
final_train_data$timestamp_month = factor(final_train_data$timestamp_month)
final_train_data$time_hour = factor(final_train_data$time_hour)
```

```{r warning=FALSE, results="hide", message=FALSE} 
library(tidyverse)
library(cvTools)
library(miscTools)
```

##Evaluation Metric:


```{r warning=FALSE, message=FALSE} 
RMSLE = function(predicted, target){
 return (sqrt(mean((log(predicted + 1) - log(target + 1))^2)))
}

r2 = function (predicted, target){
  rSquared(target, resid= target - predicted)
}
```